【裁判字號】    97,上訴,1341
【裁判日期】    970516
【裁判案由】    毒品危害防制條例
【裁判全文】
臺灣高等法院刑事判決                97年度上訴字第1341號
上  訴  人
即  被  告  甲○○
上列上訴人因毒品危害防制條例案件，不服臺灣板橋地方法院97
年度訴字第124號，中華民國97年1月31日第一審判決（起訴案號
：臺灣板橋地方法院檢察署96年度毒偵字第10005 號），提起上
訴，被告於本院審理程序進行中就被訴事實為有罪之陳述，經本
院合議庭裁定進行簡式審判程序，判決如下：
    主  文
上訴駁回。
    事  實
一、陳裕美前於民國93年間因施用毒品案件，經臺灣板橋地方法
    院裁定送觀察、勒戒後，因認無繼續施用毒品之傾向，於93
    年8 月20日執行完畢釋放，並由臺灣板橋地方法院檢察署檢
    察官以93年度毒偵字第3272號為不起訴處分確定。復因施用
    毒品、偽造文書、詐欺、搶奪等案件，經法院先後判處有期
    徒刑7月、3月、4月、7月、2月、10月、3月，嗣減為有期徒
    刑3月又15日、1月又15日、2月、3月又15日、1月、5月、1
    月又15日，應執行有期徒刑11月確定，甫於96年9月22 日縮
    刑期滿執行完畢（於本案構成累犯）。詎仍不知悔改，復基
    於施用第一級毒品海洛因之犯意，於上開觀察、勒戒執行完
    畢釋放後5 年內之96年10月21日某時，在臺北縣泰山鄉○○
    路189 號住處，以將第一級毒品海洛因摻入水中調和後，再
    以注射針筒施打入體內之方式，施用第一級毒品海洛因1 次
    。嗣於同年月22日下午3 時45分許，經其父程山郎報警處理
    ，而為警於上址查獲，經採集其尿液送驗後，呈嗎啡陽性反
    應，始查悉上情。
二、案經臺北縣政府警察局新莊分局報請臺灣板橋地方法院檢察
    署檢察官偵查起訴。本院於審理程序進行中，被告就被訴事
    實為有罪之陳述，經告知被告簡式審判程序之旨，並聽取當
    事人之意見後，裁定進行簡式審判程序。
    理  由
一、上揭犯罪事實，業經被告甲○○於原審準備、審理中及本院
    審理中坦承不諱，而被告經警於96年10月22日採集其尿液檢
    體送驗結果，呈嗎啡陽性反應，亦有臺北縣政府警察局新莊
    分局偵辦毒品危害防制條例案被移送人姓名代碼對照表、臺
    灣檢驗科技股份有限公司96年11月9日報告編號CH/2007/A19
    62號濫用藥物尿液檢驗報告各1 紙在卷可佐，足認被告之自
    白與事實相符，洵堪採為認定事實之依據。事證明確，被告
    犯行已堪認定。又被告前因施用毒品案件，經原審法院裁定
    送觀察、勒戒後，因認無繼續施用毒品之傾向，於93年8 月
    20日執行完畢釋放，並由臺灣板橋地方法院檢察署檢察官以
    93年度毒偵字第3272號為不起訴處分確定等情，復有本院被
    告前案紀錄表1 份在卷可考，被告於上開觀察、勒戒執行完
    畢釋放後，5年內再犯本件施用毒品犯行，應依法論科。
二、核被告甲○○所為，係犯毒品危害防制條例第10條第1 項之
    施用第一級毒品罪。其施用第一級毒品海洛因前持有第一級
    毒品海洛因之低度行為，應為施用之高度行為所吸收，不另
    論罪。又被告前因施用毒品、偽造文書、詐欺、搶奪等案件
    ，經法院先後判處有期徒刑7 月、3 月、4 月、7 月、2 月
    、10月、3 月，嗣減為有期徒刑3 月又15日、1 月又15日、
    2 月、3 月又15日、1 月、5 月、1 月又15日，應執行有期
    徒刑11月確定，甫於96年9 月22日縮刑期滿執行完畢等情，
    此有本院被告前案紀錄表1 份在卷可憑，其受有期徒刑之執
    行完畢後，5 年以內故意再犯本件有期徒刑以上之罪，為累
    犯，應依刑法第47條第1項之規定加重其刑。
三、原審認被告罪證明確，並適用刑事訴訟法第273 條之1第1項
    、第299條第1項前段，毒品危害防制條例第10條第1 項，刑
    法第11條前段、第47條第1 項之規定，審酌被告前已因施用
    毒品案件經送觀察、勒戒，仍不能戒除毒癮，再次漠視法令
    禁制而犯本罪，顯見其戒除毒癮之意志薄弱，惟念其犯後坦
    承犯行，態度尚佳，且施用毒品所生危害，實以自戕身心健
    康為主，對於他人生命、身體、財產等法益，尚無明顯而重
    大之實害等一切情狀，量處有期徒刑捌月。並說明扣案之注
    射針筒1 支，被告否認為其所有，且與本件犯罪無涉，無庸
    併予宣告沒收。經核原判決認事用法並無不合，量刑之諭知
    亦屬妥適，上訴人即被告上訴意旨以被告業參加美沙冬之代
    替性療法，已在自行戒除，有心悔改請求從輕量刑云云，自
    無足取，非有理由，應予駁回。
據上論斷，應依刑事訴訟法第368條、第273條之1第1項，判決如
主文。
本案經檢察官陳大偉到庭執行職務。
中    華    民    國    97    年    5     月    16    日
                  刑事第十五庭審判長法  官  吳昭瑩
                                    法  官  李正紀
                                    法  官  李釱任
以上正本證明與原本無異。
如不服本判決，應於收受送達後十日內向本院提出上訴書狀，其
未敘述上訴之理由者並得於提起上訴後十日內向本院補提理由書
（均須按他造當事人之人數附繕本）。
                                    書記官  洪秋帆
中    華    民    國    97    年    5     月    20    日
附錄：本案論罪科刑法條全文
毒品危害防制條例第10條
施用第一級毒品者，處 6 月以上 5 年以下有期徒刑。
施用第二級毒品者，處 3 年以下有期徒刑。


司法院資訊處製作；財團法人民間司法改革基金會備份。
